臺灣臺中地方法院民事裁定
                                   111年度沙簡聲字第14號
聲  請  人  王韻龍  
相  對  人  林鍵齐  
上列當事人間聲請停止執行事件，本院裁定如下：
    主  文
聲請人供擔保新臺幣壹萬捌仟肆佰壹拾柒元後，本院一一一年度
司執字第九九九一一號給付票款事件之強制執行程序，於本院一
一一年度沙簡字第五三六號確認本票債權不存在事件判決確定、
和解或撤回起訴前，應暫予停止。
    理  由
一、按發票人主張本票係偽造、變造者，於前條裁定送達後20日
    內，得對執票人向為裁定之法院提起確認之訴；發票人主張
    本票債權不存在而提起確認之訴不合於第1項之規定者，法
    院依發票人聲請，得許其提供相當並確實之擔保，停止強制
    執行，非訟事件法第195條第1項、第3項分別定有明文。又
    法院裁定准許停止強制執行所定之擔保金，係備供債權人因
    停止執行所受損害之賠償，其數額應依標的物停止執行後，
    債權人未能即時受償或利用該標的物所受之損害額，或其因
    另供擔保強制執行所受之損害額定之，非以標的物之價值或
    其債權額為依據（最高法院91年度臺抗字第429號裁定意旨
    參照）。
二、本件聲請人以其向本院提起確認本票債權不存在之訴為由，
    聲請裁定停止本院111年度司執字第99911號給付票款事件之
    強制執行程序。經查，本院111年度司執字第99911號給付票
    款之強制執行事件現尚未終結，而聲請人已對相對人提起確
    認本票債權不存在之訴，現由本院以111年度沙簡字第536號
    審理中等情，業經本院調取上開執行卷宗及民事卷宗查閱屬
    實，參諸聲請人主張之事實及強制執行卷宗內附之證據資料
    ，聲請人之主張非顯無理由，並可認有停止執行之必要，是
    聲請人所為停止執行之聲請，於法尚無不合。本院審酌相對
    人於上開執行事件所請求強制執行之債權額為新臺幣（下同
    ）13萬元，如停止執行未能即時受償預計所受之損害額，應
    為該數額按週年利率5%計算之法定遲延利息。又本院111年
    度沙簡字第536號民事事件之訴訟標的金額為13萬元，依民
    事訴訟法第427條第1項規定應適用簡易程序，且未逾民事訴
    訟法第466條所定數額，屬不得上訴第三審事件，至二審終
    結其期間推定為2年10個月（參照各級法院辦案期限實施要
    點第2條規定，民事簡易程序第一審審判案件期限10個月、
    民事第二審審判案件期限2年），本院綜合上情，認聲請人
    所應供之擔保金額以1萬8,417元【計算式：130,000 ×5%×（
    2＋10/12）＝18,417元，小數點以下四捨五入】為適當，爰裁
    定如主文所示。
三、依非訟事件法第195條第3項，裁定如主文。　　
中　　華　　民　　國　　111 　年　　9 　　月　　15　　日
                  沙鹿簡易庭    法  官  廖欣儀
正本係照原本作成。
如不服本裁定，應於送達後10日內向本院提出抗告狀（須附繕本
），並繳納抗告裁判費新臺幣1,000元。
中　　華　　民　　國　　111 　年　　9 　　月　　15　　日
                                書記官　柳寶倫